【裁判字號】    98,抗,918
【裁判日期】    980930
【裁判案由】    聲請減刑及定應執行刑
【裁判全文】
臺灣高等法院刑事裁定                   98年度抗字第918號
抗  告  人
即  受刑人  甲○○
上列抗告人因聲請減刑及定應執行刑案件，不服臺灣台北地方法
院中華民國98年8月25日裁定（98年度聲減字第93號），提起抗
告，本院裁定如下：
    主  文
抗告駁回。
    理  由
一、原裁定意旨略以：抗告人即受刑人甲○○就附表編號1所示
    之罪合於減刑要件，減為有期徒刑3月，雖先經抗告人易科
    罰金執行完畢，惟與附表編號2之罪，合於刑法第50條數罪
    併罰定應執行刑之要件，二罪合併定應執行刑為有期徒刑1
    年等語。
二、抗告意旨略以：執行檢察官對受刑人刑期之執行均以主文所
    記載之刑期為執行之準據，原裁定主文記載「應執行有期徒
    刑1年」，檢察官豈有可能注意理由中「已易科完竣之刑期
    ，自本院所定應執行刑中扣除」之記載，則如何能保障抗告
    人之權益，原裁定顯有理由與主文矛盾之違法。又抗告人所
    犯如原裁定附表編號2所列之罪，經判處有期徒刑1年8月減
    為有期徒刑10月，而非原裁定記載之「9月」云云。
三、按裁判確定前犯數罪者，併合處罰之，又數罪併罰，有二裁
    判以上者，依刑法第51條之規定，定其應執行之刑，刑法第
    50條、第53條分別定有明文。而被告犯應併合處罰之數罪，
    經法院以判決或裁定定其數罪之應執行刑確定者，該數罪是
    否執行完畢，均係以所定之應執行刑全部執行完畢為斷，其
    在定應執行刑之前已先執行之有期徒刑之罪，因嗣後與他罪
    合併定應執行刑，由檢察官換發執行指揮書執行應執行刑，
    其前已執行之有期徒刑部分，僅應予扣除，該罪宣告之刑不
    能認為已執行完畢。亦即若僅數罪中之一罪所宣告之刑執行
    完畢，而數罪合併所定應執行之刑尚未執行完畢，應認為執
    行未畢，最高法院93年度台非字第298號裁定意旨、78年度
    第2次刑事庭會議決議意旨可資參照。原裁定以附表編號1所
    示之罪，雖經執行完畢，惟與附表編號2所示之罪合於定執
    行刑之要件，而予定應執行刑，並敘明已執行之部分應予扣
    除，經核於法並無違誤。抗告意旨恐檢察官於執行時未能注
    意，乃檢察官執行方法之範疇，難謂原裁定有錯誤或違法，
    至原裁定理由三雖誤載抗告人所犯如附表編號2之罪，經本
    院判處有期徒刑1年8月，減為有期徒刑「9月」等語，惟此
    係原裁定之誤寫、誤繕，對抗告人定應執行刑並無影響，本
    院逕予更正即可，附此敘明。綜上，本件抗告核無理由，應
    予駁回。
據上論斷，應依刑事訴訟法第412條，裁定如主文。
中    華    民    國    98    年    9    月    30    日
            刑事第十六庭審判長法  官  溫耀源
                              法  官  許增男
                              法  官  王敏慧
以上正本證明與原本無異。
如不服本裁定，應於收受送達後五日內向本院提出再抗告狀。
                              書記官  丁淑蘭
中    華    民    國    98    年    9     月    30    日


司法院資訊處製作；財團法人民間司法改革基金會備份。
